【裁判字號】    90,易,2901
【裁判日期】    901101
【裁判案由】    違反電子遊戲場業管理條例等
【裁判全文】
臺灣臺中地方法院刑事判決                          九十年度易字第二九一號
    公  訴  人  臺灣台中地方法院檢察署檢察官
    被      告  甲○○
右列被告因賭博等案件，經檢察官聲請簡易判決處刑 (九十年度偵字第一三五六八號
)本院認不宜以簡易判決處刑，爰依通常程序審理，判決如左：
    主  文
甲○○違反未依電子遊戲場業管理條例規定辦理營利事業登記證，不得經營電子遊戲
場業之規定，處拘役參拾日，如易科罰金，以參佰元折算壹日。扣案之電動賭博機機
具賓果連線彈珠、麻將（滿貫大亨）各一台、娛樂性電玩魔術方塊一台及賭資新台幣
二千三百八十元，均沒收。
    事  實
一、甲○○明知未依電子遊戲場業管理條例之規定辦理營利事業登記證，且基於概括
    犯意，自民國（下同）九十年七月十八日起在台中市○○區○○路五十二之六一
    無線招呼站之公眾得出入之場所，設置電動賭博機具賓果連線彈珠、麻將（滿貫
    大亨）各一一台及娛樂性電玩魔術方塊一台，以上開賭博性機具供不特定人開分
    賭玩，若有押中可得倍數不等之分數，至洗分時，再視該電動賭博機具所餘分數
    之多寡，兌換其店內待售之任何商品，若未押中，則開分之賭資即歸其所有，以
    上開方式連續與不特定人賭博財物，並非法經營電子遊戲場業，嗣於同年七月二
    十九日下午一時四十五分許，經警在上址當場查獲賭客林俊杰（經檢察官依職權
    不起訴）在該處賭博時，並扣得電動賭博機機具賓果連線彈珠、麻將（滿貫大亨
    ）各一台、娛樂性電玩魔術方塊一台及賭資新台幣二千三百八十元。
二、案經台中市警察局第四分局報告檢察官偵查後聲請簡易判決。
    理  由
二、訊据被告甲○○固不否認在其所負責之第一無線招呼站內，為警查獲擺設電動賭
    博機具之事實，惟否認有非法經營電子遊戲場業及賭博之犯行，辯稱：賭博機具
    及娛樂台均是以前的人留下來的，並未插電，且伊平時也要開計程車並未在場，
    計程車司機林俊杰是自己插電自己玩云云。惟查右揭事實，已据被告於警訊時坦
    白承認，核與賭客林俊杰於警訊時供述情節相符，並有電動賭博機機具賓果連線
    彈珠、麻將（滿貫大亨）各一台、娛樂性電玩魔術方塊一台及賭資新台幣二千三
    百八十元扣案足憑，事証明確。被告於審理中翻異前詞，顯係事後卸責之詞，不
    信，被告上開犯行堪以認定。
二、查被告未依電子遊戲場業管理條例之規定辦理營利事業登記證，非法經營電子遊
    戲場業，核被告所為，係違反電子遊戲場業管理條例第十五條之規定，應依同條
    例第二十二條之規定處斷。其在公眾得出入之場所賭博財物部分，另犯刑法第二
    百六十六條第一項前段之賭博罪。被告先後多次賭博之犯行，時間緊接，所犯構
    成要件相同，顯係基於概括之犯意反覆為之，為連續犯，應以一罪論，並加重其
    號第一刑；其所犯上開二罪間具有方法、目的之牽連關係，為牽連犯，依刑法第
    五十五條之規定，應從一重依電子遊戲場業管理條例第二十二條之規定處斷。爰
    審酌被告所擺設電動機具之數量僅三台，營業之期間不長，及其等犯罪之動機、
    目的、手段、方法、所生危害、犯後態度等一切情狀，從輕量處如主文所示之刑
    ，並諭知易科罰金之折算標準。至扣案之電動賭博機機具賓果連線彈珠、麻將（
    滿貫大亨）各一台、賭資新台幣二千三百八十元，應依刑法第二百六十六條第二
    項，宣告沒收之。娛樂性電玩魔術方塊一台係被告所有供本件犯罪所用之物，依
    刑法第三十八條第一項第二款宣告沒條收。
據上論斷，應依刑事訴訟法第四百五十二條、第二百九十九條第一項前段，電子遊戲
場業管理條例第二十二條，刑法第十一條前段、第二百六十六條第一項前段、第二項
第五十五條、第四十一條第一項前段、第三十八條第一項第二款、罰金罰鍰提高標準
條例第一條前段、第二條，判決如主文。
中      華      民      國    九十      年     十一     月      一      日
                                        法  官   許金樹
右正本證明與原本無異。
如不服本判決，應於送達後十日內向本院提出上訴狀（須附繕本），上訴於台灣高等
法院台中分院。
                                        書記官
中      華      民      國      九十      年    十一      月      五    日
附錄論罪科刑法條
電子遊戲場業管理條例第十五條：
未依本條例規定辦理營利事業登記者，不得經營電子遊戲場業。
電子遊戲場業管理條例第二十二條：
違反第十五條規定者，處行為人一年以下有期徒刑、拘役或科或併科新臺幣五十萬元
以上二百五十萬元以下罰金。
中華民國刑法第二百六十六條
在公共場所或公眾得出入之場所賭博財物者，處一千元以下罰金。但以供人暫時娛樂
之物為賭者，不在此限。
當場賭博之器具與在賭檯或兌換籌碼處之財物，不問屬於犯人與否，沒收之。


司法院資訊處製作；財團法人民間司法改革基金會備份。
